臺灣臺南地方法院柳營簡易庭民事判決
111年度營小字第171號
原      告  陳沛瀅  
被      告  張順地  


上列當事人間請求侵權行為損害賠償事件，原告就本院110年度
簡字第2647號竊盜案件提起附帶民事訴訟，經本院刑事庭以110
年度簡附民字第146號裁定移送前來，本院柳營簡易庭於民國111
年3月29日言詞辯論終結，判決如下：
    主      文
一、被告應給付原告新臺幣6,100元，及自民國110年12月4日起
    至清償日止，按週年利率百分之5計算之利息。
二、原告其餘之訴駁回。
三、訴訟費用由被告負擔5分之1，其餘由原告負擔。
四、本判決原告勝訴部分得假執行。
五、原告其餘假執行之聲請駁回。
    事實及理由
一、被告經合法通知，無正當理由，未於言詞辯論期日到場，核
    無民事訴訟法第386條所列各款情形，爰依原告之聲請，由
    其一造辯論而為判決。
二、原告起訴主張：被告於民國110年5月31日晚上11時50分許，
    騎乘車牌號碼000-000號普通重型機車(下稱系爭機車)前往
    位於臺南市○○區○○000號由原告所開設之桃花紅海產店，竊
    取原告所有如附表所示編號1之海鮮(下稱系爭A物品)，被告
    另於110年6月6日凌晨1時12分許，夥同訴外人曾奐銘，搭載
    曾奐銘所駕駛車牌號碼0000-00號自小客車(下稱系爭汽車)
    一同前往上開海產店，由被告進入店內復竊取原告所有如附
    表所示編號2之海鮮(下稱系爭B物品)，致原告受有前開財物
    、租金、人事開銷之損害，因上開海鮮乃為客人預留之食材
    ，如今海鮮遭竊，亦使海產店之商譽受損，原告為此並加裝
    防盜隔板、鍊條、監視器等設備(下稱系爭設備)，爰依侵權
    行為法律關係，請求被告負損害賠償責任。並聲明：(一)被
    告應給付原告新臺幣（下同）35,000元，及自刑事附帶民事
    訴訟起訴狀繕本送達翌日起至清償日止，按週年利率百分之
    5計算之利息。(二)原告願供擔保請求宣告假執行。
三、被告未於言詞辯論期日到場，亦未提出書狀作任何聲明或陳
    述。
四、得心證之理由：
(一)原告主張被告於110年5月31日晚上11時50分許，騎乘系爭機
    車前往原告開設之桃花紅海產店，竊取系爭A物品，另於110
    年6月6日凌晨1時12分許，夥同曾奐銘，並搭載曾奐銘駕駛
    之系爭汽車復至該海產店竊取系爭B物品等情，因被告已於
    相當時期受合法之通知，並未於言詞辯論期日到場，亦未提
    出任何書狀或證據資料爭執前揭原告主張事實，依民事訴訟
    法第280條第3項前段準用同條第1項規定，應視同自認，綜
    合上開證據調查結果，堪信原告該部分之主張為真實。
(二)因故意或過失，不法侵害他人之權利者，負損害賠償責任；
    數人共同不法侵害他人之權利者，連帶負損害賠償責任，民
    法第184條第1項前段、第185條第1項前段分別定有明文。被
    告於110年5月31日晚上11時50分許，竊取系爭A物品，另於1
    10年6月6日凌晨1時12分許與曾奐銘共同竊取系爭B物品之行
    為，乃故意侵害原告對系爭A、B物品之所有權，揆諸上開說
    明，被告自應負損害賠償之責。
(三)經查，被告竊取原告系爭A物品，致原告受有6,100元之損害
    ，原告依上開規定請求被告賠償6,100元，自屬有據，應予
    准許。至於原告所受25,000元系爭B物品之損害，按連帶債
    務人中之一人為清償、代物清償、提存、抵銷或混同而債務
    消滅者，他債務人亦同免其責任，為民法第274條所明定。
    被告與曾奐銘共同行竊系爭B物品，對原告構成共同侵權行
    為，依法應連帶對原告負損害賠償之責，而原告已受連帶債
    務人曾奐銘賠償30,000元，業經原告自承在案，則原告就系
    爭B物品部分之損害已獲其中一連帶債務人之全部清償而受
    填補，依上開規定，被告就原告此部分損害亦已同免責任。
    是原告請求被告賠償系爭B物品之損害，要屬無據。
(四)原告雖另請求被告賠償租金、人事開銷、裝設系爭設備之費
    用及桃花紅海產店商譽受損，惟此部分原告並未提出任何事
    證資料證明其確實受有上開損害，尚難為有利於原告之認定
    。是原告請求被告賠償此部分之損害，尚屬無據，應予駁回
    。
五、給付無確定期限者，債務人於債權人得請求給付時，經其催
    告而未為給付，自受催告時起，負遲延責任。其經債權人起
    訴而送達訴狀，或依督促程序送達支付命令，或為其他相類
    之行為者，與催告有同一之效力；遲延之債務，以支付金錢
    為標的者，債權人得請求依法定利率計算之遲延利息；應付
    利息之債務，其利率未經約定，亦無法律可據者，週年利率
    為百分之5，民法第229條第2項、第233條第1項前段及第203
    條分別定有明文。查原告之刑事附帶民事訴訟起訴狀繕本係
    於110年11月23日寄存送達被告，於110年12月3日發生送達
    效力，有本院送達證書1份附卷可查，是原告請求被告給付
    自110年12月4日起至清償日止，按週年利率百分之5計算之
    法定遲延利息，為有理由，應予准許。
六、綜上所述，原告依侵權行為法律關係請求被告給付如主文第
    1項所示之金額、利息，為有理由，應予准許，逾此部分之
    請求，則無理由，應予駁回。又本件乃因小額事件涉訟所為
    被告部分敗訴之判決，依民事訴訟法第436條之20之規定，
    就原告勝訴部分，應依職權宣告假執行。原告敗訴部分，其
    假執行之聲請已失所附麗，應併予駁回。原告陳明勝訴部分
    願供擔保聲請宣告假執行，僅係促使本院職權之發動，並無
    准駁之必要，附此敘明。
七、本件為刑事附帶民事訴訟，而由本院刑事庭移送民事庭，依
    刑事訴訟法第504條第2項之規定，免納裁判費，且至本件言
    詞辯論終結時，亦未發生其他訴訟費用支出，故無從確定訴
    訟費用之數額。惟本院依民事訴訟法第79條規定，仍應諭知
    訴訟費用之負擔，以備將來如有訴訟費用發生時，得以確定
    其數額，併予敘明。
八、據上論結，本件原告之訴為一部有理由，一部無理由，依民
    事訴訟法第436條之23、第436條第2項、第385條第1項前段
    、第79條、第436條之20，判決如主文。
中　　華　　民　　國　　111 　年　　4 　　月　　12　　日
                  臺灣臺南地方法院柳營簡易庭
                              法      官  陳  協  奇
以上正本係照原本作成。
如不服本判決，應於送達後20日內，向本院提出上訴狀並表明上
訴理由（依民事訴訟法第436條之24第2項之規定，對於小額程序
之第一審判決提起上訴，非以其違背法令為理由，不得為之），
如於本判決宣示後送達前提起上訴者，應於判決送達後20日內補
提上訴理由書（須附繕本）。且上訴狀內應記載表明（一）原判
決所違背之法令及其具體內容。（二）依訴訟資料可認為原判決
有違背法令之具體事實。 
中　　華　　民　　國　　111 　年　　4 　　月　　12　　日
                              書　記　官  黃  玉  真  　　　　　　　　　　　　　　　
附表：   編號 品項/數量 價值 (新臺幣) 1 草蝦6台斤、紅蟳5隻 6,100元 2 龍蝦10台斤、蟹類15台斤 25,000元